臺灣臺北地方法院民事裁定　　　　　 93年度海商簡上字第4號
聲明異議人
即上訴　人　沛華實業股份有限公司
法定代理人　乙○○
訴訟代理人　王國傑律師
相　對　人　汎歌化妝品事業有限公司
法定代理人　丙○○
訴訟代理人　丁○○
上列當事人間聲明異議人對本院受命法官民國九十三年十二月六
日準備程序中訊問證人甲○○之程序聲明異議，本院裁定如下：
    主  文
聲明異議駁回。
    理  由
一、本件聲明異議人聲明意旨略以：受命法官協同二造於民國九
    十三年十一月十五日爭點整理後，經受命法官裁定命二造於
    七日內呈報應行調查之證據，逾期即生失權效。惟相對人即
    被上訴人汎歌化妝品事業有限公司遲至九十三年十一月二十
    四日始具狀聲請傳喚證人甲○○，故認業已發生失權效，對
    本院受命法官九十三年十二月六日準備程序，依聲請訊問證
    人甲○○之程序聲明異議。
二、按當事人二造於法院行爭點整理後已獲得結果，即法院協助
    二造就訟爭事項何者為爭點業已形成共識，並於筆錄內簽名
    後，二造訴訟程序之後階段再提出不屬爭點整理結果之新攻
    擊防禦方法時，法院應否准許再提出，應視提出者有無違反
    「訴訟促進義務」及應否適用「失權規定」而定，即法院應
    判斷是否適用民事訴訟法第一百九十六條第二項、第二百六
    十八條之二第二項、第二百七十六條規定之問題。
（一）經查本件如前述相對人汎歌化妝品事業有限公司雖未遵法
      院裁定於七日內提出調查證據之聲請，惟在本院受命法官
      為準備程序期日（十二月六日）前二星期即提出調查證據
      之聲請，是本難認有延滯訴訟及違反訴訟促進義務之情事
      。
（二）次查相對人汎歌化妝品事業有限公司於九十三年十月十一
      日上訴答辯狀中，即明確表明「．．並有訴外負責人甲○
      ○先生及上訴人業務代表陳慶忠先生之說明可資為證。．
      ．」等語，是上訴人在本院受命法官協助二造整理爭點前
      即提出甲○○先生可為證人之事實，並為聲請人所明知。
　　　且查相對人九十一年十一月十二日於原審第一次提出起訴
  　　狀（原審卷第十八頁至二十一頁）中即明確說明本件二造
    　間本案爭執，與風坊有限公司甲○○先生有關，並於九十
      三年六月一日具狀聲請傳喚甲○○先生作證（原審卷第一
      六八頁），是綜上可知相對人於原審即提出聲請傳喚證人
      甲○○作證，參考民事訴訟法第四百四十八條（民事訴訟
      法第四百三十六條之一第三項準用），相對人於本院雖逾
      法院裁定之七日期間始提出調查證據之聲請，惟尚難認有
      延滯訴訟程序或未盡促進訴訟義務而生失權效云云。
（三）再查本件相對人訴訟代理人並非專業之訴訟代理人，並參
      考訴訟目的應以發掘確實之事實，還原過往真相，以正確
      適用法律，而本件並未明顯延滯訴訟及影響聲請人之攻擊
      及防禦等情形，是本院受命法官認相對人「聲明人證」並
      未延滯訴訟及違反訴訟促進義務，而裁定續行詢問證人程
      序，並無何不當，聲請人對此裁定異議，即無理由。
三、依民事訴訟法第485條裁定如主文。
中　　華　　民　　國　　94　　年　　1 　　月　　11　　日
                  民事第四庭  審判長  法　官　盧彥如
                                      法  官  唐于智
                                      法  官  洪遠亮
以上正本係照原本作成
不得抗告
中　　華　　民　　國　　94　　年　　1 　　月　　13　　日
                    　　　　　　書記官　柯金珠
